臺灣高等法院刑事裁定                 100年度聲字第3780號
聲  請  人
即  被  告  陳俊博
上列聲請人因違反槍砲彈藥刀械管制條例案件（本院100年度上
訴字第2806號），聲請具保停止羈押，本院裁定如下：
    主  文
聲請駁回。
    理  由
一、本件被告陳俊博因違反槍砲彈藥刀械管制條例案件，前經本
    院法官訊問後，認其違反槍砲彈藥刀械管制條例第7條第4項
    之未經許可持有手槍、子彈等罪嫌，犯罪嫌疑重大，所犯為
    最輕本刑5年以上有期徒刑之罪，且被告係經通緝後遭緝獲
    到案，有逃亡之事實，非予羈押顯難進行審判程序，於民國
    100年9月26日執行羈押在案。
二、聲請意旨略以：聲請人即被告陳俊博因腸沾粘疾病纏身，若
    以藥物控制僅維持短時間病情緩和，絕非服藥即可痊癒，羈
    押所在之看守所內醫療設備妥善，延聘醫師專業，無奈監所
    戒護管理非比尋常，不是想要得到醫療，就可立即見效，腸
    沾粘雖無立即生命危險，但癬患之疾足以喪命，聲請人不願
    以殘軀相託，聲請人自羈押以來，每每為宿疾輾轉難眠，身
    心俱疲，為能治癒宿疾，願以重保候傳，期以健康之身面對
    承擔日後應負之罪責，故請准予具保停止羈押云云。
三、按「被告經法官訊問後，認為犯罪嫌疑重大，而有下列情形
    之一，非予羈押，顯難進行追訴、審判或執行者，得羈押之
    ︰(一)逃亡或有事實足認為有逃亡之虞者。(二)有事實足認為有
    湮滅、偽造、變造證據或勾串共犯或證人之虞者。(三)所犯為
    死刑、無期徒刑或最輕本刑為5年以上有期徒刑之罪者。」
    ，刑事訴訟法第101條第1項定有明文。所謂羈押，乃拘禁被
    告之強制處分，其目的係在於保全證據、確保刑事訴訟程序
    之進行及刑罰權之執行。是被告經法官訊問後，究竟有無刑
    事訴訟法第101條第1項各款之情形，均屬事實問題，法院應
    按訴訟之程度，卷證資料及其他一切情事斟酌之。再刑事訴
    訟法第101條第1項第3款規定之羈押，係因被告所犯為死刑
    、無期徒刑或最輕本刑為5年以上有期徒刑之罪者，其可預
    期判決之刑度既重，該被告為規避刑罰之執行而妨礙追訴、
    審判程序進行之可能性增加，國家刑罰權有難以實現之危險
    ，該規定旨在確保訴訟程序順利進行，使國家刑罰權得以實
    現，以維持重大之社會秩序及增進重大之公共利益，其目的
    洵屬正當。又基於憲法保障人民身體自由之意旨，被告犯上
    開條款之罪嫌疑重大者，仍應有相當理由認為其有逃亡、湮
    滅、偽造、變造證據或勾串共犯或證人等之虞，法院斟酌命
    該被告具保、責付或限制住居等侵害較小之手段，均不足以
    確保追訴、審判或執行程序之順利進行，始符合該條款規定
    ，非予羈押，顯難進行追訴、審判或執行之要件，此際羈押
    乃為維持刑事司法權有效行使之最後必要手段，於此範圍內
    ，尚未逾越憲法第23條規定之比例原則，符合司法院釋字第
    392號、第653號、第654號解釋意旨，與憲法第8條保障人民
    身體自由及第16條保障人民訴訟權之意旨，尚無違背。（見
    司法院大法官會議釋字第665號解釋意旨）
四、查本件被告陳俊博涉犯槍砲彈藥刀械管制條例第7條第4項之
    未經許可持有手槍罪及同條例第12條第4項之未經許可持有
    子彈罪，經原審審理結果，認被告陳俊博犯未經許可持有手
    槍罪，於偵審中自白犯行，乃判處有期徒刑5年6月，被告不
    服上訴本院，本院就被告所提起之上訴，於民國100年12月1
    4日判決駁回上訴，可見被告犯罪嫌疑及犯行危害社會情節
    重大，另審酌被告所犯為最輕本刑5年以上有期徒刑之重罪
    ，被告前經臺灣板橋地方法院發布通緝近2年始緝獲到案，
    其有逃亡之事實至明，符合刑事訴訟法第101條第1項第1、3
    款之羈押要件，非予羈押顯難進行審判或刑罰之執行；再審
    酌被告之犯罪態樣，係非法持有制式半自動手槍2枝及數量
    不少之子彈，嚴重威脅社會安寧秩序，本案雖已完成上訴審
    審判程序，如當事人均未上訴，案件即確定而須送執行有期
    徒刑，惟若被告上訴，則仍有第三審上訴審之審判程序待進
    行，權衡國家刑事司法權之有效行使、社會秩序及公共利益
    、被告人身自由之私益及防禦權受部分限制之程度，認對被
    告維持羈押處分，尚屬適當、必要，合乎比例原則，無法以
    具保替代羈押，仍有羈押之必要，亦無違反前開大法官會議
    解釋意旨。至被告稱其因腸沾粘疾病纏身，若以藥物控制僅
    維持短時間病情緩和，絕非服藥即可痊癒，而戒護之監所的
    管理非比尋常，不是想要醫療照護，就可立即見效云云；然
    經原審函詢法務部矯正署臺北看守所，該看守所覆稱被告目
    前定期於所內接受門診治療，最近一次就診時自述對藥物並
    無過敏不適，現服用家屬寄交之藥物，其牙痛已接受牙科專
    科醫師治療，雖有牙齒脫落影響咀嚼，但仍可正常飲食，目
    前尚稱穩定，如有身體不適，當再安排醫師診療，有該所10
    0年8月22日北所衛字第1000008346號函文暨就診病歷影本1
    份在卷可稽，則被告之疾病尚非不得在看守所內為檢查及診
    治，難據此而認被告有何保外就醫之必要，況現今執行羈押
    之處所均配有醫師專業人員或延聘專業特約醫師，足供受拘
    禁人於羈押期間接受相當程度的醫療追蹤，並可獲得適當治
    療，倘有必要，受拘禁人並得聲請戒護至特約醫院就醫，則
    被告所述患有宿疾之情，依上開說明，尚能依循看守所相關
    安全戒護之規定就醫治療，復無其他證據可認被告之宿疾有
    立即之生命危險，而非保外就醫無法治癒之原因，不符刑事
    訴訟法第114條所規定不得駁回其聲請之情形。綜上所述，
    被告陳俊博犯罪嫌疑重大，且經通緝到案，所犯為最輕本刑
    為5年以上有期徒刑之罪，非予羈押，顯難進行審判，有刑
    事訴訟法第101條第1項第1款、第3款之情形，而有羈押之必
    要等事由仍然存在，不能以具保而使之消滅，且審酌全案卷
    證及聲請人之聲請理由各情，認前開羈押原因尚未消滅，亦
    無刑事訴訟法第114條各款規定之情形，被告聲請具保停止
    羈押，尚難准許，應予駁回。
中    華    民    國   100    年    12    月    15    日
                  刑事第十一庭  審判長法  官  許宗和
                                      法  官  趙功恆
                                      法  官  潘進柳
以上正本證明與原本無異。
如不服本裁定，應於收受送達後五日內向本院提出抗告狀。
                                      書記官  任正人
中    華    民    國   100    年    12    月    15    日